臺灣高等法院臺中分院刑事判決　　　　100年度上易字第276號
上　訴　人
即　被　告　許智誠
上列上訴人即被告因毒品危害防制條例案件，不服臺灣南投地方
法院99年度易字第400號中華民國100年1月6日第一審判決（起訴
案號：臺灣南投地方法院檢察署99年度毒偵字第656號），提起
上訴，本院判決如下：
    主  文
上訴駁回。
    理  由
一、依刑事訴訟法第350條、第361條、第362條、第367條規定，
    不服地方法院之第一審判決而上訴者，須提出上訴書狀，並
    應敘述具體理由，為上訴必備之程式；其所提出之書狀未敘
    述上訴理由，或僅曾以言詞陳述上訴理由者，均應於上訴期
    間屆滿後二十日內補提理由書於第一審法院。第一審法院經
    形式審查，認逾期未補提上訴理由者，應定期間先命補正；
    逾期未補正者，為上訴不合法律上之程式，應以裁定駁回。
    倘已提出上訴理由，但所提非屬具體理由者，則由第二審法
    院以上訴不合法律上之程式，判決駁回。而所謂具體理由，
    必係依據卷內既有訴訟資料或提出新事證，指摘或表明第一
    審判決有何採證認事、用法或量刑等足以影響判決本旨之不
    當或違法，而構成應予撤銷之具體事由，始克當之（例如：
    依憑證據法則具體指出所採證據何以不具證據能力，或依憑
    卷證資料，明確指出所為證據證明力之判斷如何違背經驗、
    論理法則）；倘僅泛言原判決認定事實錯誤、違背法令、量
    刑失之過重或輕縱，而未依上揭意旨指出具體事由，或形式
    上雖已指出具體事由，然該事由縱使屬實，亦不足以認為原
    判決有何不當或違法者（例如：對不具有調查必要性之證據
    ，法院未依聲請調查亦未說明理由，或援用證據不當，但除
    去該證據仍應為同一事實之認定），皆難謂係具體理由，俾
    與第二審上訴制度旨在請求第二審法院撤銷、變更第一審不
    當或違法之判決，以實現個案救濟之立法目的相契合，並節
    制濫行上訴（參最高法院97年度台上字第892號判決）。
二、本件上訴人即被告許智誠不服原審判決而提起上訴，其上訴
    意旨略以：被告坦承犯行，顯具悔意，犯後態度良好，
    被告父母親分別為65歲及62歲高齡，現無工作，且均患有疾
    病，並向銀行貸款，家境貧困，被告肩負一家經濟重擔，
    被告患有左手食指中位指骨外傷性截肢、左手中指遠位、中
    位指骨開放性骨折、未明示精神分裂症、失眠症等，須門診
    追蹤治療，為免被告之病症惡化，被告實不宜入監執行，
    被告犯後深感懊悔，痛定思痛，確實反省檢討，日後絕不敢
    再犯，被告因另案入監執行前，曾於大眾房屋仲介擔任業務
    員，被告日後將努力工作賺錢養家，被告平常熱心公益，
    慈善為懷，曾向公益團體捐款，默默行善，可知被告品行良
    善，絕非惡行重大不知悔改之人。爰請求考量被告此次係一
    時失慮、家庭及有戒毒決心等因素，給予被告從輕量刑，以
    勵自新云云。
三、按量刑輕重係屬事實審法院得依職權自由裁量之事項，苟已
    斟酌刑法第57條各款所列情狀而未逾越法定刑度，不得遽指
    為違法（參最高法院72年度台上字第6696號、75年度台上字
    第7033號判例要旨），且在同一犯罪事實與情節，如別無其
    他加重或減輕之原因，下級審量定之刑，亦無過重或失輕之
    不當情形，則上級審法院對下級審法院之職權行使，原則上
    應予尊重（參最高法院85年度臺上字第2446號判決）。
四、經查，本件被告所犯毒品危害防制條例第10條第2項之施用
    第二級毒品罪，其法定刑為「3年以下有期徒刑」，且被告
    經觀察勒後，又於民國89年間，因施用第二級毒品罪，經
    臺灣南投地方法院89年度埔刑簡字第44號案判處有期徒刑4
    月確定，於89年間，因施用第二級毒品罪，經臺灣南投地
    方法院89年度埔刑簡字第182號案判處有期徒刑6月確定，
    於92年間，因施用第二級毒品罪，經臺灣南投地方法院92年
    度易字第80號案判處有期徒刑6月確定，於95年間，因施
    用第二級毒品罪，經臺灣南投地方法院95年度易字第172號
    案判處有期徒刑8月確定，於95年間，因施用第二級毒品
    罪，經臺灣南投地方法院95年度易字第353號案判處有期徒
    刑7月確定，於97年間，因施用第二級毒品罪，經臺灣南
    投地方法院97年度審易字第120號案判處有期徒刑5月確定，
    於98年間，因施用第二級毒品罪，經臺灣南投地方法院98
    年度埔刑簡字第197號案判處有期徒刑6月確定，於99年間
    ，因施用第二級毒品罪，經臺灣南投地方法院99年度易字第
    249號案判處有期徒刑7月確定，目前正在執行中（以上參臺
    灣高等法院被告前案紀錄表）。足見被告一再施用第二級毒
    品，悔意不堅，素行不良，並因構成累犯，本件施用第二級
    毒品罪須依刑法第47條第1項之規定加重其刑。原審對構成
    累犯之被告，依刑法第47條第1項之規定加重其刑後，依刑
    法第57條規定審酌「被告前經觀察、勒戒之處遇，猶未能遠
    離毒品，無視毒品對健康之戕害及法律杜絕毒品之禁令，惟
    衡酌施用毒品係屬自戕行為，被告犯罪手段尚屬平和，亦未
    因而危害他人，所生損害尚非鉅大，又被告犯後坦承犯行，
    及施用毒品者均有相當程度之成癮性及心理依賴，其犯罪心
    態與一般刑事犯罪之本質不同，應側重適當之醫學治療及心
    理矯治為宜，暨檢察官之具體求刑」等情，量處被告有期徒
    刑7月。足徵原審判決量刑已斟酌刑法第57條各款所列情狀
    而未逾越法定刑度。又被告明知自己及父母之身體均罹有疾
    病，且家中經濟困難，竟仍自甘受制於毒品，不僅花費錢財
    ，戕害自己身體健康，更令原本之健康及經濟困境雪上加霜
    ，復以此理由要求輕判，豈不黑白不分，是非顛倒。本件被
    告上訴請求給予輕判，卻未提出任何具體事證指摘原審判決
    有何違法或不當之情形，顯屬上訴未敘述具體理由。依上揭
    說明，應認被告之上訴違背法律上之程式。爰依刑事訴訟法
    第372條之規定，不經言詞辯論，逕以判決駁回之。
五、應依刑事訴訟法第367條前段、第372條，判決如主文。
中    華    民    國   100    年    2     月    25    日
            刑事第七庭    審判長法  官  林  榮  龍
                                法  官  王  義  閔
                                法  官  李  秋  娟
上列正本證明與原本無異。
不得上訴。
                                書記官  詹  錫  朋
中    華    民    國   100    年    2     月    25    日